【裁判字號】    95,裁,1700
【裁判日期】    950803
【裁判案由】    採取土石
【裁判全文】
最  高  行  政  法  院  裁  定
                                     95年度裁字第01700號
上  訴  人  乙○○
被 上訴 人  桃園縣政府
代  表  人  甲○○
上列當事人間因採取土石事件，上訴人對於中華民國94年3月17
日臺北高等行政法院93年度訴字第470號判決，提起上訴，本院
裁定如下：
    主  文
上訴駁回。
上訴審訴訟費用由上訴人負擔。
    理  由
一、按對於高等行政法院判決之上訴，非以其違背法令為理由，
    不得為之，行政訴訟法第242條定有明文。依同法第243條第
    1項規定，判決不適用法規或適用不當者，為違背法令；依
    同法第243條第2項規定，判決有該條項所列各款情形之一者
    ，為當然違背法令。又提起上訴，應以上訴狀表明上訴理由
    並應添具關於上訴理由之必要證據，復為同法第244條第1項
    第4款及第2項所明定。是當事人提起上訴，如以原審判決有
    不適用法規或適用不當為理由時，其上訴狀應有具體之指摘
    ，並揭示該法規之條項或其內容；其以原審判決有行政訴訟
    法第243條第2項所列各款情形為理由時，其上訴狀應揭示合
    於該條款之事實。上訴狀或理由書如未依上述方法表明，或
    其所表明者顯與上開法條規定之違背法令情形不相合時，即
    難認為已合法表明上訴理由，其上訴自非合法。
二、上訴人未經許可擅自於桃園縣平鎮市○○段東勢小段447、
    449號私有土地採取土石，於民國（下同）92年5月29日下午
    為被上訴人盜濫採土石聯合查緝取締小組會同該縣警察局平
    鎮分局建安派出所前往現場勘察查獲，被上訴人以其觸犯土
    石採取法第36條規定，限其於92年9月15日以前提送「整復
    回填計劃書」，並處以罰鍰新台幣（下同）150萬元整之處
    分。上訴人不服，提起訴願，遭決定駁回，遂提起行政訴訟
    。經原審判決駁回後，復提起上訴。
三、上訴意旨略以上訴人為一平民百姓，不熟法律，為整地做有
    效運用，維持生計，不小心觸犯法律，不知自己的土地即使
    整地，也要申請以致觸法，實為老百姓不服之一。上訴人因
    被鄰居惡意檢舉，政府官員不查，以現場確有開挖及機具，
    即以「盜濫採土石」處之，實為老百姓不服之二。盜採係土
    地為別人的，上訴人整地，土地為上訴人租賃作為飼養牲畜
    以為生計之用，何來盜採。又主管機關現場所勘驗之砂土為
    實，何來外運販售，又挖掘坑洞即為做池塘所用，多餘之砂
    土外運填路，何罪之有等語。
四、本院查：原判決係認為依砂石車司機胡建才、朱春台於警訊
    中所述，確有裝（載）運土石之情事，且依上述照片，挖土
    機舉其延長臂尚在所挖掘之坑洞內，足見挖掘相當深，現場
    遺留坑洞週邊僅堆置少量表土，未發現挖掘後應堆置於現場
    之土石，其表土堆置量與坑洞大小顯有不符，再查獲現場有
    砂石車輛出入，如挖取之土石未外運，何需砂石車？足見確
    有土石外運情事。而養殖雞、鴨、豬畜整地，準備建築豬舍
    、雞舍及水井挖掘水溝，並無須挖掘有0.21公頃面積之大與
    上述挖土機舉其延長臂高度之深。是上訴人所主張為養殖雞
    、鴨、豬畜始進行整地，準備建築豬舍、雞舍、水井，絕無
    採取土石之意圖，更無採取土石外運之事實云云，並不足採
    。因將原訴願決定及原行政處分均予維持，駁回上訴人之訴
    。即僅認定上訴人未依土石採取法取得採取許可，亦未經目
    的事業主管機關核准而有採取土石外運行為，並未認定其犯
    有「盜採」罪行。上訴意旨核係就原審認定事實及適用法律
    之職權行使，指摘為不當，而究竟原判決有何違背法令、不
    適用法規或適用不當之情事，卻未見上訴意旨為具體之指明
    ，依首開規定及說明，其上訴為不合法，應予駁回。
五、依行政訴訟法第249條第1項前段、第104條、民事訴訟法第
    95條、第78條，裁定如主文。
中    華    民    國    95    年    8     月    3     日
                  第三庭審判長法  官  趙  永  康
                              法  官  鍾  耀  光
                              法  官  侯  東  昇
                              法  官  黃  淑  玲
                              法  官  林  文  舟
以  上  正  本  證  明  與  原  本  無  異
中    華    民    國    95    年    8     月    3     日
                              書記官  彭  秀  玲


司法院資訊處製作；財團法人民間司法改革基金會備份。
